ja: ホーム・ガーデン > ガーデン用品・ガーデン機器 > ガーデン機器関連用品: オーガ―関連用品; チェーンソー関連用品; ガーデンシュレッダー用アクセサリー; 芝生縁刈り機関連用品; ヘッジトリマー関連用品; 芝刈り機関連用品; 芝生用スイーパー関連用品; 芝吸引機関連用品; ブロワー関連用品; 薪割機アクセサリー; ガーデン機器用アタッチメント; ガーデン機器用バッテリー; ポールソー関連用品; 高圧洗浄機関連用品; 除雪機関連用品; 耕運機・耕耘機用アクセサリー; トラクター関連用品; 草刈り機関連用品
bg-BG: Дом и градина > Морава и градина > Аксесоари за електрическо оборудване за външна употреба: Аксесоари за свредла; Аксесоари за верижни триони; Аксесоари за градински шредери; Аксесоари за машина за кантоване на трева; Аксесоари за ножици за жив плет; Аксесоари за косачки за трева; Аксесоари за машини за почистване на трева; Аксесоари за прахосмукачки за трева; Аксесоари за духалки за листа; Аксесоари за машини за цепене на дърва; Многофункционални приставки за електрическо оборудване за външна употреба; Батерии за електрическо оборудване за външна употреба; Аксесоари за телескопични триони; Аксесоари за уреди за миене под налягане; Аксесоари за снегорини; Аксесоари за мотофрези и култиватори; Части и аксесоари за трактори; Аксесоари за тример за плевели
zh-CN: 家居与园艺 > 草坪与花园 > 户外电力设备配件: 钻孔机配件; 链锯配件; 园艺粉碎机配件; 草坪修边机配件; 修剪机配件; 割草机配件; 草坪清扫机配件; 草坪吸草机配件; 吹吸叶机配件; 劈木机配件; 多功能户外电力设备附件; 户外电动设备电源; 高枝锯配件; 高压清洗机配件; 除雪机配件; 耕耘机/中耕机配件; 拖拉机零件/配件; 杂草修剪机配件
ru: Дом и сад > Товары для придомовых и садовых участков > Аксессуары для садовой техники: Принадлежности для шнека; Аксессуары для цепных пил; Аксессуары для садового измельчителя; Аксессуары для подрезчиков кромок газона; Аксессуары для кусторезов; Аксессуары для газонокосилок; Аксессуары для газоноподметальных машин; Аксессуары для садовых пылесосов; Аксессуары для садовых воздуходувок; Аксессуары для дровокола; Насадки для многофункциональной садовой техники; Аккумуляторы для садовой техники; Аксессуары для высоторезов; Аксессуары для моек высокого давления; Аксессуары для снегоуборщиков; Принадлежности для культиваторов и почвообрабатывающих машин; Запчасти и аксессуары для тракторов; Аксессуары для косилок-триммеров
hr-HR: Dom i vrt > Travnjak i vrt > Pribor za vanjsku električnu opremu: Dodaci za svrdla; Pribor za motorne pile; Dodaci za vrtne drobilice; Pribor za trimere za rub travnjaka; Dodaci za škare za živicu; Pribor za kosilice; Dodaci za čistače travnjaka; Dodaci za usisivače travnjaka; Pribor za puhače lišća; Dodaci za cjepače drva; Višenamjenski nastavci za vanjsku električnu opremu; Baterije za vanjsku električnu opremu; Dodaci za stupne pile; Dodaci za tlačne čistače; Pribor za puhalice za snijeg; Dodaci za freze i kultivatore; Dijelovi i pribor za traktore; Dodaci za trimere za korov
el: Σπίτι & κήπος > Γκαζόν & κήπος > Αξεσουάρ ηλεκτρικού εξοπλισμού εξωτερικού χώρου: Αξεσουάρ κοχλία; Αξεσουάρ αλυσοπρίονων; Αξεσουάρ θρυμματιστών κήπου; Αξεσουάρ εργαλείων κοπής χλόης; Αξεσουάρ ψαλιδιών θάμνων; Αξεσουάρ χλοοκοπτικών; Αξεσουάρ σκουπών γκαζόν; Αξεσουάρ απορροφητήρων γκαζόν; Αξεσουάρ φυσητήρων φύλλων; Αξεσουάρ σχιστών ξύλων; Πολυλειτουργικά εξαρτήματα ηλεκτρικού εξοπλισμού εξωτερικού χώρου; Μπαταρίες ηλεκτρικού εξοπλισμού εξωτερικού χώρου; Αξεσουάρ κονταροπρίονων; Εξαρτήματα πλυντηρίων πίεσης; Αξεσουάρ εκχιονιστικών μηχανών; Αξεσουάρ φρεζών & καλλιεργητών; Ανταλλακτικά & αξεσουάρ τρακτέρ; Αξεσουάρ χορτοκοπτικού μηχανήματος
th: บ้านและสวน > สนามและสวน > อุปกรณ์ไฟฟ้าสำหรับใช้งานกลางแจ้ง: อุปกรณ์เสริมสำหรับสว่านเจาะดิน; อุปกรณ์เลื่อยยนต์; อุปกรณ์เสริมสำหรับเครื่องย่อยกิ่งไม้ในสวน; อุปกรณ์เครื่องตัดแต่งหญ้าขอบสนาม; อุปกรณ์เครื่องเล็มพุ่มไม้; อุปกรณ์เครื่องตัดหญ้า; อุปกรณ์เสริมสำหรับเครื่องกวาดเก็บหญ้า; อุปกรณ์เสริมสำหรับเครื่องดูดฝุ่นสนามหญ้า; อุปกรณ์เครื่องเป่าใบไม้; อุปกรณ์เสริมสำหรับเครื่องผ่าไม้; ที่ยึดติดอุปกรณ์นอกบ้านแบบอเนกประสงค์; แบตเตอรี่อุปกรณ์ไฟฟ้ากลางแจ้ง; อุปกรณ์เสริมสำหรับเลื่อยตัดกิ่งไม้; อุปกรณ์เครื่องฉีดน้ำแรงดันสูง; อุปกรณ์เครื่องพ่นหิมะ; อุปกรณ์เสริมสำหรับเครื่องไถพรวนและเครื่องพรวนดิน; ชิ้นส่วนและอุปกรณ์แทรกเตอร์; อุปกรณ์ที่เล็มวัชพืช
fr: Maison et jardin > Pelouses et jardins > Accessoires pour équipement électrique d’extérieur: Accessoires pour tarière; Accessoires pour tronçonneuses; Accessoires pour broyeur de jardin; Accessoires pour coupe-bordures; Accessoires pour taille-haies; Accessoires pour tondeuses à gazon; Accessoires pour balayeuses à gazon; Accessoires pour aspirateurs à gazon; Accessoires pour souffleuses à feuilles; Accessoires pour fendeuse de bûches; Kits d’accessoires pour outils mutlifonctions; Batteries pour outils de jardin à moteur; Accessoires pour scies à perche; Accessoires pour nettoyeur haute pression; Accessoires pour souffleuses à neige; Accessoires pour motoculteurs et cultivateurs; Pièces et accessoires pour tracteurs; Accessoires pour débroussailleuses
zh-TW: 居家和庭園 > 草皮和花園 > 園藝機械器具配件: 螺旋鑽配件; 鏈鋸配件; 園藝碎枝機配件; 草坪修邊機配件; 剪枝機配件; 割草機配件; 草坪掃地機配件; 草坪吸塵器配件; 吹葉機配件; 劈木機配件; 多功能園藝機械附件; 戶外動力設備電池; 高枝鋸配件; 壓力式清洗機配件; 掃雪機配件; 耕耘機與鬆土機配件; 曳引機零件和配件; 雜草修剪器配件
ko: 가정/원예 용품 > 잔디/정원 > 야외용 동력 설비 부대용품: 오거 부속품; 체인톱 부대용품; 정원 파쇄기 액세서리; 예초기 부대용품; 헤지 트리머 부대용품; 잔디깎이 부대용품; 잔디 스위퍼 부속품; 잔디 진공 청소기 부속품; 낙엽 청소기 부대용품; 장작 쪼개기 기계 액세서리; 야외용 동력 설비 다기능 부속품; 야외용 동력 설비 배터리; 폴쏘 부속품; 고압 세척기 부대용품; 제설기 부대용품; 경운기 및 관리기 액세서리; 트랙터 부품/부대용품; 제초기 부대용품
it: Casa e giardino > Prato e giardino > Accessori attrezzatura motorizzata per esterni: Accessori per coclee; Accessori motoseghe; Accessori per trituratori da giardino; Accessori per decespugliatori; Accessori per tosasiepi; Accessori tagliaerba; Accessori per spazzatrici da prato; Accessori per aspiratori da prato; Accessori per soffiatori; Accessori per spaccalegna; Prolunghe per attrezzature motorizzate multifunzione per esterni; Batterie per attrezzature motorizzate per esterni; Accessori per potatori telescopici; Accessori per idropulitrici; Accessori soffiatori neve; Accessori per motocoltivatori e coltivatori; Componenti e accessori per trattori; Accessori per tagliabordi
pt-PT: Casa e jardim > Relva e jardim > Acessórios de equipamento elétrico de exterior: Acessórios para trado; Acessórios para motosserra; Acessórios para triturador de jardim; Acessórios para aparador de relva; Acessórios para corta-sebes; Acessórios para corta-relvas; Acessórios para varredor de relva; Acessórios para aspirador de relva; Acessórios para soprador de folhas; Acessórios para rachador de lenha; Fixações para equipamento elétrico de exterior multifunções; Baterias para equipamento elétrico de exterior; Acessórios para serra de vara; Acessórios para lavadora de alta pressão; Acessórios para soprador de neve; Acessórios para motocultivador e cultivador; Peças e acessórios para trator; Acessórios para aparador de erva
vi: Nhà và vườn > Bãi cỏ và vườn > Phụ kiện thiết bị điện ngoài trời: Phụ kiện máy khoan; Phụ kiện cưa xích; Phụ kiện máy nghiền cỏ; Phụ kiện máy tỉa cỏ; Phụ kiện máy tỉa hàng rào; Phụ kiện máy cắt cỏ; Phụ kiện máy quét cỏ; Phụ kiện máy hút cỏ; Phụ kiện máy thổi lá cây; Phụ kiện máy bổ củi; Phụ tùng thiết bị điện ngoài trời đa chức năng; Pin máy cắt cỏ đa năng; Phụ kiện cưa cành; Phụ kiện cho máy phun rửa bằng áp lực; Phụ kiện máy thổi tuyết; Phụ kiện máy cày và máy xới đất; Phụ tùng và phụ kiện máy kéo; Phụ kiện máy xén cỏ
fi: Koti ja puutarha > Piha ja puutarha > Ulkokäyttöisten voimatyökalujen lisätarvikkeet: Maakairojen tarvikkeet; Moottorisahan lisätarvikkeet; Puutarhasilppurin tarvikkeet; Nurmikon rajaajan lisätarvikkeet; Pensasleikkurin lisätarvikkeet; Ruohonleikkurin lisätarvikkeet; Lehtienkerääjien tarvikkeet; Lehtienimurien tarvikkeet; Lehtipuhaltimen lisätarvikkeet; Halkaisukoneiden tarvikkeet; Ulkokäyttöisten monitoimivoimatyökalujen lisälaitteet; Ulkokäyttöisten voimatyökalujen akut; Jatkovarsisahojen tarvikkeet; Painepesurin lisätarvikkeet; Lumilingon lisätarvikkeet; Jyrsinten ja kultivaattorien tarvikkeet; Traktorin osat ja tarvikkeet; Ruohotrimmerin lisätarvikkeet
tr: Ev ve Bahçe > Çim ve Bahçe > Elektrikli Bahçe Ekipman Aksesuarları: Burgu Aksesuarları; Zincirli Testere Aksesuarları; Bahçe Öğütücüsü Aksesuarları; Çim Kenar Düzeltme Aksesuarları; Çit Kesme Makinesi Aksesuarları; Çim Biçme Makinesi Aksesuarları; Çim Süpürgesi Aksesuarları; Çim Vakum Aksesuarları; Yaprak Üfleyici Aksesuarları; Odun Yarma Makinesi Aksesuarları; Çok Fonksiyonlu Bahçe Makinesi Ataşmanları; Dış Mekan Elektrikli Ekipman Bataryaları; Dal Budama Testeresi Aksesuarları; Basınçlı Yıkama Makinesi Aksesuarları; Kar Küreme Makinesi Aksesuarları; Çapa ve Toprak İşleme Aksesuarları; Traktör Parça ve Aksesuarları; Ot Kesme Makinesi Aksesuarları
pl: Dom i ogród > Trawnik i ogród > Akcesoria do elektronarzędzi ogrodowych: Akcesoria do świdrów; Akcesoria do pił łańcuchowych; Akcesoria do rozdrabniarek ogrodowych; Akcesoria do obcinarek krawędzi trawnika; Akcesoria do nożyc do żywopłotu; Akcesoria do kosiarek; Akcesoria do zamiatarek trawnikowych; Akcesoria do odkurzaczy ogrodowych; Akcesoria do dmuchaw do liści; Akcesoria do łuparek do drewna; Przystawki do wielofunkcyjnych narzędzi ogrodowych; Akumulatory do elektronarzędzi ogrodowych; Akcesoria do pił teleskopowych; Akcesoria do myjek ciśnieniowych; Akcesoria do odśnieżarek; Akcesoria do glebogryzarek i kultywatorów; Części i akcesoria do ciągników; Akcesoria do nożyc do chwastów
hu: Otthon és kert > Gyep és kert > Kültéri elektromos berendezés kiegészítők: Csiga kiegészítők; Láncfűrész-kiegészítők; Kerti aprítógép tartozékok; Fűszegélyező-kiegészítők; Sövénynyíró-kiegészítők; Fűnyíró-kiegészítők; Fűseprő-kiegészítők; Fűporszívó-kiegészítők; Levélfúvó-kiegészítők; Rönkhasító tartozékok; Többfunkciós kültéri elektromos berendezések kiegészítői; Kültéri elektromos berendezések akkumulátorai; Teleszkópos ágvágó kiegészítők; Magasnyomásúmosó-kiegészítők; Hófúvó-kiegészítők; Talajmaró és kultivátor tartozékok; Traktoralkatrészek és -kiegészítők; Gyomvágó-kiegészítők
sl-SI: Dom in vrt > Travnik in vrt > Dodatki za zunanjo električno opremo: Dodatki za svedre; Dodatki za motorne žage; Dodatki za vrtne drobilnike; Dodatki za obrezovalnike trave; Dodatki za škarje za živo mejo; Dodatki za kosilnice; Dodatki za pometalnike trave; Dodatki za vrtne sesalnike; Dodatki za puhalnike listja; Dodatki za cepilnike drv; Dodatki za večnamensko zunanjo električno opremo; Baterije za zunanjo električno opremo; Dodatki za žage na drogu; Dodatki za tlačne čistilnike; Dodatki za snežne freze; Dodatki za freze in kultivatorje; Deli in dodatki za traktorje; Dodatki za obrezovalnike plevela
es: Casa y jardín > Jardín > Accesorios para maquinaria de jardinería: Accesorios para ahoyadores; Accesorios de motosierras; Accesorios para trituradoras de jardín; Accesorios para cortabordes; Accesorios para cortasetos; Accesorios de cortadoras de césped; Accesorios para barredoras de césped; Accesorios para aspiradoras de jardín; Accesorios para sopladores de hojas; Accesorios para astilladoras de leña; Complementos para equipos motorizados multifunción para uso exterior; Baterías para equipos motorizados para uso exterior; Accesorios para motosierras de altura; Accesorios para limpiadoras a presión; Accesorios de fresadoras de nieve; Accesorios para motocultores y motoazadas; Accesorios y piezas para tractores; Accesorios para desbrozadoras
nl: Huis en tuin > Tuin en gazon > Accessoires voor elektrische apparatuur voor buitengebruik: Grondboor accessoires; Accessoires voor kettingzagen; Accessoires voor tuinversnipperaars; Accessoires voor grastrimmers; Accessoires voor heggenscharen; Accessoires voor grasmaaiers; Accessoires voor gazonvegers; Accessoires voor gazonstofzuigers; Accessoires voor bladblazers; Accessoires voor houtkloofmachines; Hulpstukken voor multifunctioneel elektrisch tuingereedschap; Accu's voor elektrisch tuingereedschap; Accessoires voor stokzagen; Accessoires voor hogedrukreinigers; Accessoires voor sneeuwblazers; Accessoires voor grondfrezen en cultivatoren; Tractoronderdelen en -accessoires; Accessoires voor onkruidtrimmers
nb: Hjem og hage > Plen og hage > Tilbehør til utendørs elektrisk utstyr: Tilbehør til hagebor; Tilbehør til motorsager; Tilbehør til hagekvern; Tilbehør til gresstrimmere; Tilbehør til hekktrimmere; Tilbehør til gressklippere; Tilbehør til plenrydder; Tilbehør til plenstøvsuger; Tilbehør til løvblåsere; Tilbehør til vedkløyvere; Multifunksjonstilbehør for utendørs elektrisk utstyr; Batterier til utendørs elektrisk utstyr; Tilbehør til stangsag; Tilbehør til høytrykksspylere; Tilbehør til snøfresere; Jordfreser- og kultivatortilbehør; Traktordeler og -tilbehør; Tilbehør til ugressklippere
pt-BR: Casa e jardim > Gramado e jardim > Acessórios para equipamento elétrico de exteriores de residências: Acessórios para trados; Acessórios para serra de cadeia; Acessórios para trituradores de jardim; Acessórios para aparador de grama; Acessórios para aparador de cerca viva; Acessórios para cortador de grama; Acessórios para varredores de grama; Acessórios para aspiradores de jardim; Acessórios para soprador de folhas; Acessórios para rachadores de lenha; Adaptadores para equipamento elétrico multifuncional de exteriores de residências; Baterias para equipamento para jardinagem; Acessórios para podadores de haste; Acessórios para lavadora de alta pressão; Acessórios para ventilador de neve; Acessórios para motocultivadores; Peças e acessórios para tratores; Acessórios para aparador de erva daninha
en: Home & Garden > Lawn & Garden > Outdoor Power Equipment Accessories: Auger Accessories; Chainsaw Accessories; Garden Shredder Accessories; Grass Edger Accessories; Hedge Trimmer Accessories; Lawn Mower Accessories; Lawn Sweeper Accessories; Lawn Vacuum Accessories; Leaf Blower Accessories; Log Splitter Accessories; Multifunction Outdoor Power Equipment Attachments; Outdoor Power Equipment Batteries; Pole Saw Accessories; Pressure Washer Accessories; Snow Blower Accessories; Tiller & Cultivator Accessories; Tractor Parts & Accessories; Weed Trimmer Accessories
sv: Hem och trädgård > Gräsmatta och trädgård > Tillbehör till utomhusmaskiner: Tillbehör för jordborrar; Tillbehör till motorsågar; Tillbehör för kompostkvarnar; Kantklippardelar; Häckklippartillbehör; Tillbehör till gräsklippare; Tillbehör för gräsuppsamlare; Tillbehör för gräsdammsugare; Lövblåsartillbehör; Tillbehör för vedklyvar; Flerfunktionsverktyg för utomhusbruk; Elutrustningsbatterier för utomhusbruk; Tillbehör för stångsågar; Tillbehör till högtryckstvättar; Tillbehör till snöslungor; Tillbehör för jordfräsar och kultivatorer; Traktordelar och tillbehör; Ogräsklippartillbehör
lt-LT: Namai ir sodas > Veja ir sodas > Lauko motorinės įrangos priedai: Grąžtų priedai; Grandininių pjūklų priedai; Sodo smulkintuvo priedai; Žoliapjovių-trimerių priedai; Gyvatvorių žirklių priedai; Vejapjovių priedai; Vejos šlavimo priedai; Vejos siurblių priedai; Lapų pūstuvų priedai; Malkų skaldytuvų priedai; Daugiafunkcinės motorinės lauko įrangos priedai; Lauko motorinės įrangos akumuliatoriai; Sekatorių priedai; Slėginių ploviklių priedai; Sniego pūtiklių priedai; Arimo mašinų ir kultivatorių priedai; Traktorių dalys ir priedai; Piktžolių žoliapjovių priedai
de: Heim & Garten > Rasen & Garten > Zubehör für Gartenmaschinen: Zubehör für Schneckenbohrer; Kettensägenzubehör; Zubehör für Gartenhäcksler; Rasentrimmer-Zubehör; Heckenscheren-Zubehör; Rasenmäher-Zubehör; Zubehör für Rasenkehrmaschinen; Zubehör für Laubsauger; Laubbläser-Zubehör; Zubehör für Holzspalter; Aufsätze für elektrische Kombi-Gartenmaschinen; Batterien für elektrische Kombi-Gartenmaschinen; Zubehör für Stangensägen; Hochdruckreiniger-Zubehör; Schneefräsenzubehör; Zubehör für Motorhacken und Kultivatoren; Traktorteile & Zubehör; Unkrauttrimmer-Zubehör
ro-RO: Casă și grădină > Gazon și grădină > Accesorii pentru echipamente electrice pentru lucru în aer liber: Accesorii pentru foreze de pământ; Accesorii pentru drujbe; Accesorii pentru tocător de grădină; Accesorii tăietoare pentru iarbă; Accesorii pentru mașini de tuns gardul viu; Accesorii pentru mașini de tuns iarba; Accesorii pentru perii de gazon; Accesorii pentru aspiratoare de gazon; Accesorii suflantă frunze; Accesorii pentru despicător de lemne; Accesorii multifuncționale pentru echipamente electrice pentru lucru în aer liber; Baterii pentru echipamente electrice pentru lucru în aer liber; Accesorii pentru fierăstraie cu tijă; Accesorii pentru mașini de spălat cu presiune; Accesorii pentru suflante de zăpadă; Accesorii pentru motosape și cultivatoare; Piese și accesorii pentru tractoare; Accesorii pentru mașini pentru îndepărtat buruieni
cs: Dům a zahrada > Trávníky a zahrady > Motorová zahradní technika – příslušenství: Příslušenství pro vrtáky; Řetězové pily – příslušenství; Příslušenství k zahradním drtičům; Nůžky na trávu – příslušenství; Plotostřihy – příslušenství; Sekačky – příslušenství; Příslušenství k zahradním zametačům; Příslušenství k zahradním vysavačům; Příslušenství k fukarům na listí; Příslušenství pro štípačky polen; Nástavce k multifunkčnímu zahradnímu nářadí; Baterie k zahradnímu nářadí; Příslušenství k teleskopickým pilám; Tlakové čističe – příslušenství; Sněhové frézy – příslušenství; Příslušenství ke kultivátorům a kypřičům; Díly a příslušenství k traktorům; Křovinořezy – příslušenství
sk-SK: Dom a záhrada > Trávnik a záhrada > Príslušenstvo pre vonkajšie elektrické zariadenia: Príslušenstvo pre vrtáky; Príslušenstvo k reťazovým pílam; Príslušenstvo k záhradným drvičom; Príslušenstvo k zastrihávačom okrajov trávnika; Príslušenstvo pre nožnice na živý plot; Príslušenstvo pre kosačky; Príslušenstvo k zametačom trávnikov; Príslušenstvo k vysávačom trávnikov; Príslušenstvo pre fúkače lístia; Príslušenstvo k štiepačkám dreva; Multifunkčné nadstavce pre vonkajšie elektrické zariadenia; Batérie pre vonkajšie elektrické zariadenia; Príslušenstvo k tyčovým pílam; Príslušenstvo pre vysokotlakové čističe; Príslušenstvo pre snežné frézy; Príslušenstvo k kultivátorom a rotavátorom; Diely a príslušenstvo pre traktory; Príslušenstvo pre strihače buriny
da: Hjem og have > Græsplæne og have > Elektriske haveredskaber – tilbehør: Tilbehør til bor; Kædesav – tilbehør; Tilbehør til havekompostkværne; Tilbehør til kanttrimmer; Tilbehør til hækklipper; Plæneklippere – tilbehør; Tilbehør til græsopsamlere; Tilbehør til løvsugere; Tilbehør til løvblæsere; Tilbehør til brændekløvere; Ekstraudstyr til udendørs multifunktionsværktøj; Batterier til elektriske haveredskaber; Tilbehør til stangsave; Højtryksrenser – tilbehør; Snekaster – tilbehør; Tilbehør til fræsere og kultivatorer; Traktordele og tilbehør; Tilbehør til kantklippere